臺灣臺北地方法院民事判決　　　　　　　93年度訴字第4487號
原　　　告　乙○○
特別代理人　甲○○
訴訟代理人　藍松喬律師
被　　　告　交通部台灣鐵路管理局
法定代理人　陳男
訴訟代理人　蘇章巍律師
複　代理人　謝宜伶律師
上列當事人間請求損害賠償事件，本院於民國96年5月8日言詞辯
論終結，判決如下：
    主  文
被告應給付原告新臺幣參佰捌拾伍萬參仟壹佰參拾柒元，及其中
壹佰捌拾壹萬肆仟玖佰柒拾參元自民國九十三年十月二十八日起
至清償日止，其餘新臺幣貳佰零參萬捌仟壹佰陸拾肆元自民國九
十六年一月十一日起至清償日止，均按年息百分之五計算之利息
。
原告其餘之訴駁回。
訴訟費用由被告負擔五分之四，餘由原告負擔。
本判決第一項於原告以新臺幣壹佰貳拾捌萬元供擔保後，得假執
行。但被告如以新臺幣參佰捌拾伍萬參仟壹佰參拾柒元預供擔保
，得免為假執行。
原告其餘假執行之聲請駁回。
    事實及理由
一被告之法定代理人於本件訴訟進行中二度變更，有交通部民國
  95年3月31日人字第0950003335號函、行政院95年11月13 日院
  授人力字第0950030761號令在卷可稽（本院卷(二)第34頁、第
  213、214頁參照），新任法定代理人分別聲明承受訴訟，核與
  民事訴訟法第170條、第175條第1項之規定相符，應予准許。
二按訴狀送達後，原告不得將原訴變更或追加他訴，但擴張或減
  縮應受判決事項之聲明者，不在此限，民事訴訟法第255條第1
  項第3 款定有明文。原告起訴時請求被告給付新台幣（下同）
  2,614,973元，嗣於訴狀送達後，擴張請求金額為4,021,188元
  ，其所為訴之聲明之擴張，與前開規定並無不合，亦應准許。
三原告起訴主張：
  (一)原告於92年8月9日搭乘被告第1012次自強號上午9 時22分由
    高雄開往台北松山站之列車（下稱系爭列車），上午11時30
    分抵達台中站時，原告使用車廂內廁所，因該列車在無警示
    下加速啟動離站，啟動力道過猛，導致如廁之原告於無預警
    下失去平衡，後腦撞擊廁所內壁面或突出物，回座位後已感
    頭部不適，該列車於下午2 時許抵達台北車站後，由於原告
    嚴重不適，乃由同行家人緊急送往台北市馬偕紀念醫院（下
    稱馬偕醫院）就醫，經斷層掃描發現顱內瘀血嚴重，由該院
    陳旭照醫師進行頭部手術移除瘀血，術後仍因左腦出血造成
    右側偏癱及失語症，不易與外界溝通，已無辨別事理之能力
    ，需他人長期照護。
  (二)查被告所有之系爭列車，車上廁所內安全保護裝置設計不當
    ，便盆四周無設計安全之擋體，對於肢障者、老人等行動不
    便者，完全無法給予安全保障。且廁所內包括扶手等設備，
    大部分主體均以金屬設計，稜角及突出物多，於乘客因火車
    速度變動失去重心時易釀傷害。又火車及廁所內無任何廣播
    系統、警示燈或跑馬燈讓車內乘客能預知停車、啟動或突發
    事故而有所準備，被告未作設施即有過失，由此所生傷害被
    告即有過失，依民法第184條第1、2 項規定，應負侵權行為
    損害賠償之責。
  (三)原告因本件事故所受損害如下：
    1.支出醫藥費477,342元。
    2.支出看護費2,369,268元。
    3.購買相關醫藥用品支出174,578元。
    4.原告本以為坐火車旅遊為樂事，未料搭乘系爭列車成傷，
      達殘廢程度，迄今仍持續就醫，身心所受之痛苦難以言喻
      ，審酌兩造之經濟、教育程度等情，請求被告賠償慰撫金
      1,000,000元。
  (四)又依據「鐵路行車及其他事故損害賠償暨補助費發給辦法」
    第3 條規定，鐵路因行車及其他事故致人傷害應可歸責於鐵
    路機構，除治療期間之醫療費用由鐵路機構負責外，被告尚
    應給付受重傷之原告800,000 元。
  (五)聲明為：
    1.被告應給付原告4,021,188元，其中1,814,973元自起訴狀
      繕本送達翌日起，及其餘2,206,215 元自辯論三狀繕本送
      達翌日起，均至清償日止，按年息5%計算之利息。
    2.被告應給付原告800,000 元，及自起訴狀繕本送達翌日起
      至清償日止，按年息5%計算之利息。
    3.願供擔保請准宣告假執行。
四被告則抗辯：
  (一)本件列車司機李世昌為資深司機員，服務迄今已累積年資17
    餘年，技術純熟，原告主張其「加速啟動離站」、「未預警
    下啟動過猛」殊不可能。況本列車於抵達台中站前後之啟動
    、起步、停車、運轉皆屬正常，且無任何旅客反應因系爭列
    車啟動或停車時引發不適，或因列車震動而致摔傷碰撞情事
    ，在在足徵並無原告所指情形。
  (二)原告於抵達台北、離站以前，未曾向被告或所屬人員說明在
    列車廁所內受傷，其傷是否與本件列車之行駛有關，不無可
    議。且原告如廁時，若面壁使用，縱因火車行駛之慣性而在
    啟動或行駛中有往前之晃動以致身體重心不穩，其碰撞壁板
    部位應在前額而非後腦，顯見原告後腦之碰撞傷與廁所壁板
    無關。縱認原告主張在車廂廁所內發生本件事故為真，停靠
    中途車站之列車，均經值班副站長按月台警鈴始啟動行駛，
    原告如於停車時使用廁所，應知即將啟動而手扶把手，且於
    警鈴響起時更加注意，其應注意而不注意列車之啟動或行駛
    中之晃動，又未適時使用手把，難將其疏失歸咎於被告。
  (三)原告於辯論意旨二狀所提馬偕醫院醫療費用單據中之伙食費
    、證明書費、雜項費，非屬原告所主張之本件事故必要費用
    。又原告原患有糖尿病、高血壓，並曾接受心臟繞道手術及
    因泌尿道感染求治住院，故原告提出之醫療單據，除神經外
    科外，其餘胸腔內科、復健科、泌尿科、家醫科、急診內科
    、腎臟內科、神經內科、眼科、內科等，均非屬本件事故就
    醫支出之醫療費用。關於看護費部分，依原告之前病歷所載
    即有專人照顧之必要，顯見看護費亦非本件事故支出之費用
    。關於衛生消耗物品費部分，原告雖提出統一發票影本，但
    其上大部份未列有中文商品名稱，無法看出是否屬原告所主
    張因本件事故所增加生活上需要之必要費用，該等費用亦不
    應由被告負責賠償。
  (四)侵權行為損害賠償請求權與依「鐵路行車及其他事故損害賠
    償暨補助費發給辦法」所得受之補償費，為不併立之請求權
    基礎，原告應擇一為請求。
  (五)聲明為：
    1.原告之訴及假執行之聲請均駁回。
    2.如受不利判決，願供擔保請准宣告免為假執行。
五兩造不爭執之事實：
  原告於92年8月9日搭乘系爭列車北上，抵達台北後於當日下午
  至馬偕醫院急診就醫，並接受緊急開顱手術，術後仍因左腦出
  血造成右側偏癱及失語症，不易與外界溝通，已無辨別事理之
  能力，需他人長期照護。
六兩造爭執要旨：
  (一)原告於92年8月9日因腦出血至馬偕醫院就醫，該等症狀是否
    因在系爭列車上如廁時發生碰撞所致。
  (二)如原告前開傷害係在系爭列車上發生碰撞所致，被告對該損
    害之發生，是否有原告所指廁所設備安全性不足、行車間沒
    有足夠警示、列車啟動時速度過快之過失。
  (三)如被告應對原告負侵權行為損害賠償之責，原告得請求之數
    額若干。
七本院之判斷：
  (一)原告於92年8月9日因腦出血至馬偕醫院就醫，該等症狀係因
    在系爭列車上如廁時發生碰撞所致：
    1.原告主張其於搭乘系爭列車中途至廁所如廁，於列車啟動
      時失去重心，後腦撞及車廂，於列車抵達台北後緊急至馬
      偕醫院就診，並因腦出血而於當日接受開顱手術等語，業
      經證人即當日與原告一同搭乘系爭列車之陳其翔證述明確
      在卷（本院卷(一)第201至第204頁言詞辯論筆錄參照）。另
      觀諸原告至馬偕醫院急診時之病歷，當時其主訴之症狀為
      ：「剛剛坐火車時，火車煞車時撞到後腦，現後腦腫、頭
      暈」，受傷原因為「跌倒」，按病患至醫療院所就診，為
      使醫生能迅速做出正確診斷，當對己身病狀或成因據實陳
      述，俾使醫生瞭解其病況，是以病患於就診時對己身病況
      之描述，顯具有特別之可信性，職是之故，本院認前開急
      診病歷所載原告對其病狀之描述，應屬真實可信，亦即，
      原告係因在系爭列車上如廁時後腦碰撞車廂，方至馬偕醫
      院急診求醫。
    2.再者，針對原告急診當日病狀是否為外傷所致一節，馬偕
      醫院亦以96年1 月15日馬院醫外字第0950004272號函回覆
      本院之詢問，該函明載：「病患為硬腦膜下腔出血，疾病
      分類仍屬外傷，出血源可能為撞擊引起橋靜脈斷裂……此
      類病患可能會有所謂的清明期，剛受傷時意識清醒，後因
      血塊慢慢累積變大，於受傷後六個小時之內意識轉為昏迷
      」等語（本院卷(二)第88頁參照），益證原告當日就診之傷
      勢，係因腦部遭到外力碰撞所致。被告雖辯稱：原告本有
      高血壓痼疾，其至馬偕醫院就診之腦傷，非無可能係自身
      疾病所引起云云，惟原告雖在88年11月4日至91年1月10日
      期間，因高血壓及糖尿病，規則在心臟內科門診追蹤，直
      至91年1 月15日因冠心病住院檢查及心臟繞道手術為止，
      然原告之血糖及血壓控制尚屬穩定，並不會因此引起頭暈
      而倒地等情，為馬偕醫院前開覆函所明載，被告以前詞置
      辯，要乏依據，並不足採。
  (二)被告因過失不法侵害原告權利，應負侵權行為損害賠償之責
    ：
    1.按因故意或過失，不法侵害他人之權利者，負損害賠償責
      任，民法第184條第1項前段定有明文，而過失之有無，應
      以是否怠於善良管理人之注意為斷（最高法院19年上字第
      2746號判例參照）。又所謂善良管理人之注意程度，係以
      一般具有相當專業知識經驗且勤勉負責之人，在相同之情
      況下是否能預見並避免或防止損害結果之發生為準。
    2.本件被告為從事鐵路運輸事業之人，對於使用該鐵路運輸
      設施及服務者，在伊營業可能預見之損害範圍內，本具有
      防範損害發生之義務。且原告搭乘系爭列車北上，兩造間
      存有旅客運送契約，依該契約之約定，被告本負有平安載
      運原告抵達目的地之義務，在運輸過程中，被告自應對原
      告之身體、健康，盡防免危險發生之責。而被告用以運輸
      旅客之火車係在固定之軌道上運行，與一般動力汽、機車
      相較，雖具有運行軌道固定，發生外來、突發事故之可能
      性較低，惟列車行進過程常有晃動，且煞停或啟動時之晃
      動程度又較正常行進間為劇烈，此為吾人日常生活經驗所
      知，故而為避免乘客在列車煞停或啟動時因劇烈晃動發生
      意外，造成人身或財產之損失，被告即應採取相關之防護
      措施，以避免損害之發生。
    3.查系爭列車自高雄開往台北，行車時間約為五小時，有原
      告提出之車票在卷可稽（本院卷(一)第48頁參照），該班車
      為長途列車，為滿足行車期間旅客如廁之生理需求，該列
      車上設有蹲式廁所，而為保護在列車行進中如廁旅客之安
      全，被告乃在蹲式廁所之便盆前方及側邊均設有把手，避
      免旅客於蹲下如廁時因列車晃動失去重心發生危險，此有
      被告提出之照片足憑（本院卷(一)第25頁參照），由是以觀
      ，被告對旅客使用該廁所之危險性顯已預見，並已設置相
      關安全設備以防免該危險之發生，原告空言主張被告在列
      車上廁所之安全設備不足，為有過失云云，對此卻未能舉
      證以實其說，所言尚難遽信。
    4.原告另主張系爭列車於啟動時車速過快，被告對此顯有過
      失云云。惟證人即任職於被告機務處行車技術科之工務員
      陳水可到庭證稱：被告的每班列車上都有行車紀錄紙帶，
      由該紙帶可判讀出列車行進過程中是否有緊急煞車，及駕
      駛員是否有違規情事，但從該紀錄紙帶無法判斷列車啟動
      時是否車速過快。其依本院函詢內容調閱系爭列車之行車
      紀錄紙帶，確認該班列車司機員均按相關規定駕駛列車，
      並無違規情形，且系爭列車為推拉式列車，設有自動控制
      系統，車速由定速系統操控，即使列車啟動時設定之車速
      不同，因係由該系統控制列車加速過程，故啟動時之震動
      程度並不會因司機員之駕駛技術而受影響等語（本院卷(二)
      第209頁、第210頁言詞辯論筆錄參照），可知系爭列車之
      車速係由定速系統操控，並不會發生啟動時因車速過快，
      而引致劇烈震動之情。被告既已於系爭列車上配置可控制
      列車加速過程之定速系統，亦徵伊對於減緩列車啟動時晃
      動程度，以保障旅客安全一節已採取相當之措施，難認有
      過失可言。原告前開主張誠乏事證可佐，亦無可取。
    5.惟依鐵路法第74條授權而制訂之鐵路行車規則第50條第1
      款規定：「列車開始運轉時，應鳴放適度汽笛一聲」，究
      其立法意旨，除欲藉由該汽笛聲，提醒尚未完成上、下車
      之旅客應加快速度外，亦寓有提醒車上旅客應提高警覺，
      抓緊扶手或在座位上坐定，以避免因列車啟動時之晃動致
      生危險之意。惟證人即自彰化站起擔任系爭列車列車長之
      陳威廷到庭證稱：根據被告的內規，每個車站的站長和副
      站長在列車啟動前，要負責看旅客有沒有正常上下車，等
      車門關閉以後副站長才按警鈴，表示車子快要開動，警告
      旅客不要靠近月台，在列車裡車子要開動不會另外有警鈴
      ，在列車裡只有針對車子要停靠站前，會有廣播提醒旅客
      下車等語（本院卷(二)第188 頁言詞辯論筆錄參照），足證
      依被告實際運作狀況，在列車啟動前，列車本身並未依前
      揭規定鳴放汽笛，以作為即將啟動之警示，而車站內之警
      示音，作用乃在提醒站內人員勿接近即將啟動之列車，車
      站內之警示音，能否替代列車應鳴放之汽笛，以收對車內
      乘客之警示作用，非無疑義；況車站內之警示音係於月台
      響起，若同時有多部列車靠站，車內乘客並無法確實知悉
      係何列車即將離站而預作準備；更有甚者，列車車廂多內
      為密閉空間，月台上之警示音是否能讓全車乘客均聽聞，
      亦未見被告提出任何證明，被告辯稱車站內之警示音已足
      生防免損害發生之效果云云，並非可採。而參諸同為大眾
      運輸工具之台北捷運系統，在列車即將啟動前全車均有警
      示音，以提醒乘客注意維護自身安全，足證以大眾運輸為
      業之業者，對於列車從靜止到啟動階段可能對旅客造成之
      危險，實有預見並採取相關防護措施之可能，同以旅客運
      輸為業之被告，非但未依前開鐵路行車規則之規定，於列
      車啟動時鳴放汽笛，亦未採取相關措施以防免前述危險之
      發生，難謂已盡善良管理人之注意，如旅客因此受有損害
      ，伊即難辭過失之責。
    6.以本件而論，原告搭乘系爭列車，因被告未在列車上配置
      相關警示系統，使原告於如廁時未能查知列車即將啟動而
      預作準備，並因此失去重心後腦撞擊車廂而受有前述傷害
      ，被告對此即有過失，原告對此則無過咎可言。故而原告
      依據民法第184條第1項前段規定請求被告負賠償之責，於
      法即為有據，被告辯稱原告對本件事故之發生與有過失云
      云，則非可採。
  (三)被告應賠償原告3,853,137元：
    1.按不法侵害他人之身體或健康者，對於被害人因此喪失或
      減少勞動能力或增加生活上之需要時，應負損害賠償責任
      ；不法侵害他人之身體、健康、名譽、自由、信用、隱私
      、貞操，或不法侵害其他人格法益而情節重大者，被害人
      雖非財產上之損害，亦得請求賠償相當之金額，民法第
      193條第1項、第195條第1項亦分別著有規定。又按損害賠
      償之債，以有損害之發生及有責任原因之事實，並二者之
      間，有相當因果關係為成立要件（最高法院48年台上字第
      481 號判例參照），故原告欲請求被告賠償損害，須對該
      損害之發生與責任原因之事實間有因果關係存在一節，盡
      舉證之責。
    2.被告對原告應負侵權行為損害賠償之責，如前述，原告得
      請求被告賠償之數額若干，以下茲析論之。
      醫藥費部分：
        (1)原告因本件事故成傷，其為治療該等傷害而支出之醫
          藥費，為回復原狀之費用，亦屬因傷而增加之生活上
          需要，原告自得依據民法第193條第1項規定，請求被
          告賠償。
        (2)原告主張其在92年8月9日至93年10月31日期間，因傷
          支出醫藥費290,763 元（即第1次至第5次請款之醫藥
          費，本院卷(二)第110 頁明細表參照），業據提出醫藥
          費收據為證，且為被告所不爭，堪予信實，此筆費用
          其自有權請求被告賠償。
        (3)原告另主張其在93年11月1 日至95年10月31日期間，
          因傷支出醫藥費186,579 元（即第6次至第8次請款之
          費用，明細詳如附表一所載），惟觀諸原告提出之醫
          藥費單據，其內除在神經外科及居家照護科就診之費
          用，堪認係為治療因本件事故所生傷害而支付，其餘
          在胸腔內科、復健科、泌尿科、家醫科、急診內科、
          腎臟內科、神經內科、眼科、內科、感染科就診之費
          用，原告並未證明與本件事故有因果關係，被告辯稱
          該等費用不應由伊負責賠償等語，即屬有據。原告於
          此段期間內在神經外科及居家照護科就診，支出醫藥
          費計84,019元，其內包含證明書費690元、伙食費
          7,770元。除94年8月11日開立之證明書原告已在本件
          訴訟中提出（本院卷(二)第133 頁參照），作為證明損
          害發生之證據，該筆費用300 元可認為與本件事故有
          因果關係外，原告未能證明其餘證明書費係為在訴訟
          中證明損害發生及其範圍而支付，尚難遽認與本件事
          故有因果關係存在。就伙食費部分，原告亦未證明該
          等費用係因醫療所需之特別膳食而支出，亦難認與本
          件事故有何因果關係，被告辯稱伊無賠償該等證明書
          費及伙食費之義務等語，亦有理由。剔除前揭費用後
          ，原告於此段期間內得請求被告賠償之醫藥費用計為
          75,859元（84,000－000－0,770＝75,859）。
        (4)承上，原告得請求被告賠償之醫藥費計為366,622元
          （290,763＋75,859＝366,672）。
      看護費部分：
        (1)依馬偕醫院前揭回函所載，原告目前因左側大腦受損
          ，無生活自理能力，需他人長期照護，則原告為委請
          他人看護所支出之費用，自屬因本件事故所增加之生
          活上需要，依民法第193條第1項規定，被告應負賠償
          之責，被告空言否認該筆費用之必要性，並非可採。
        (2)原告主張其在92年8月9日至95年10月31日期間，共支
          出看護費用2,369,268 元，業據提出被告所不爭之收
          據為證，堪予信實，其自有權請求被告如數賠償此筆
          費用。
      醫療耗材費部分：
        (1)原告因本件事故成傷，其為治療該等傷害而購買相關
          醫療用耗材，所支出之費用為因傷而增加之生活上需
          要，原告自有權依據民法第193條第1項規定，請求被
          告賠償。
        (2)原告主張其在92年8月9日至93年10月31日期間，因傷
          購買醫藥用品支出85,676元（即第1次至第5次請款之
          醫藥費，本院卷(二)第110 頁明細表參照），業據提出
          被告所不爭之收據為證，堪予信實，此筆費用其自有
          權請求被告賠償。
        (3)原告另主張其在93年11月1 日至95年10月31日期間，
          因傷購買醫藥用品支出88,902元（即第6次至第8次請
          款之醫藥費，明細詳如附表二所載），惟原告提出之
          收據，大部分均未詳載購買物品之品項，該等費用之
          支出與本件事故是否有因果關係，實有未明，被告辯
          稱該等費用不應由伊負責賠償等語，即非無據。至原
          告所提出有記載購物品項之收據部分，金額計為
          35,327元，除其中所列口香糖、牙刷、牙線及糖尿病
          專用物品之支出尚難認為與本件事故有因果關係外，
          其餘費用計31,571元則為被告所不爭，原告請求被告
          賠償該等費用，即為有理。
        (4)承上，原告得請求被告賠償之醫療耗材費用計為
          117,247 元（85,676＋31,571＝117,247）。
      慰撫金部分：
        原告因本件事故成傷，身體、健康受有損害，經多次手
        術、住院治療，現因左側大腦出血造成右側偏癱及失語
        症，不易與外界溝通，已無辨別事理之能力，有馬偕醫
        院94年3月2日馬院醫外字第940768號函在卷可參（本院
        卷(一)第189 頁參照），其主張因而受有精神上痛苦，洵
        可採信，自得依民法第195條第1項規定，請求被告給付
        慰撫金。而民法第195 條所謂「相當之金額」，應斟酌
        加害人與被害人雙方之身分、資力與加害程度，及其他
        各種情形核定之（最高法院51年台上字第233 號判例意
        旨參照）。查原告為小學畢業，事發時年約60歲，為家
        庭主婦，無收入，名下無其他財產等情，業據原告陳明
        在卷（本院96年4月9日言詞辯論筆錄參照），並與本院
        依職權調取之稅務電子閘門財產所得調件明細表相符。
        本院審酌原告之經濟狀況非佳，且其因此事故受傷甚鉅
        ，難期回復；而被告身為鐵路運輸之獨占事業，未能善
        盡保護旅客安全之責，過失程度非輕等一切情狀，認原
        告請求被告賠償慰撫金1,000,000 元，堪稱適當，被告
        空言辯稱原告請求之慰撫金過高，則為本院所不採。
      承上，原告依民法侵權行為相關規定，得請求被告賠償
        之金額計為3,853,187元（366,622＋117,247＋
        2,369,268 ＋1,000,000＝3,853,137）。
    3.原告另依事發時之鐵路行車及其他事故損害賠償暨補助費
      發給辦法第3條規定，請求被告賠償800,000元。查該辦法
      第1 條明定其立法依據為鐵路法第62條之授權，而鐵路法
      第62條係規定：「鐵路因行車及其他事故致人死亡、傷害
      或財物毀損喪失時，負損害賠償責任。但如能證明其事故
      之發生非由於鐵路之過失者，對於人之死亡或傷害，仍應
      酌給卹金或醫藥補助費」，此法條係採推定過失責任及衡
      平責任，即鐵路機構須證明無過失，始得免負本條第1 項
      之賠償責任，此與民法第184條第1項係採過失責任主義顯
      有不同；又依鐵路法第62條請求賠償時，賠償數額應受前
      開鐵路行車及其他事故損害賠償暨補助費發給辦法第3 條
      、第4 條之限制，賠償範圍亦與民法侵權行為之相關規定
      有異。鐵路法第62條與民法第184條第1項之規定，兩者之
      損害賠償構成要件、賠償金額及舉證責任均不相同，則在
      鐵路因行車或其他事故侵害他人權利時，除鐵路法第62條
      外，並不排除民法第184 條等規定之適用，兩者為請求權
      競合，得在訴訟上併予主張，請求法院擇一對之為勝訴判
      決。本件原告已表明請求本院先位審理民法侵權行為損害
      賠償請求權（本院95年12月8 日言詞辯論筆錄參照），並
      已獲致部分勝訴判決，其已不得再依前述補償辦法之規定
      ，請求被告賠償重傷給付800,000 元，故而原告主張被告
      除應依民法侵權行為相關規定賠償其所受損害外，另應賠
      償前開重傷給付800,000 元云云，即無理由，不應准許。
  (四)綜上所述，被告未在系爭列車上配置相關警示系統，使原告
    於如廁時未能查知列車即將啟動而預作準備，並因此失去重
    心後腦撞擊車廂而受有前述傷害，被告對此即有過失，故而
    原告依據民法第184條第1項前段規定，請求被告賠償
    3,853,137元，及其中1,814,973元自起訴狀繕本送達翌日即
    93年10月28日起至清償日止，其餘2,038,164 元自辯論三狀
    繕本送達翌日即96年1 月11日起至清償日止，均按年息百分
    之5 計算之利息，為有理由，應予准許；逾此數額所為之請
    求為無理由，應予駁回。
  (五)兩造各陳明願供擔保，請准宣告假執行及免為假執行，就原
    告勝訴部分，經核於法均無不合，爰各酌定相當擔保金額，
    併予准許之；至原告敗訴部分，其假執行之聲請已失所附麗
    ，應併予駁回。
  (六)本案事證已明，兩造其餘攻擊防禦方法及舉證，核與判決結
    果無影響，於茲不贅。
八訴訟費用負擔之依據：民事訴訟法第79條。
中　　華　　民　　國　　96　　年　　5 　　月　　22　　日
                  民事第六庭    法　官　陳婷玉
以上正本係照原本作成
如對本判決上訴，須於判決送達後20日內向本院提出上訴狀
中　　華　　民　　國　　96　　年　　5 　　月　　22　　日
                    　　　　　　書記官　詹雪娥
